# 请教陈版投资性房地产？

提问人：后来居上 时间：2015-03-20 12:58:34
陈版主您好，客户这边 14 年 11 月份刚买了三层办公楼作为固定资产核算， 12 月份又从固定资产转为投资性房地产科目核算，现在有两个问题想请教下：
1 、关于投资性房地产的取证资料：已经获取了该客户将这三层办公楼出租的合同，仅仅获取这个是不是足以作为投资性房地产核算的依据，是不是还要获取该公司董事会或者股东会关于该办公楼转为投资性用途的会议纪要等材料？
2 、客户转为投资性房地产的目的是想采取公允价值计量，想不用计提折旧增加利润，他们是 14 年 12 月份才转为投资性房地产核算的，但是 14 年并没有请评估公司出具评估报告确认公允价值变动，截止到目前审计日也就是 15 年 3 月份也还没有，我想问的是可不可以等到 15 年底的时候再评估确认公允价值变动，还是 14 年就要叫客户去评估确认公允价值变动？

回答人：chenyiwei
认定投资性房地产不能仅仅依据已签订的租赁合同，还要关注董事会或类似权力机构对该房地产的持有意图，是否准备长期持有用于经营性对外租赁，以获取房租收入作为收回其成本的主要方式。没有长期持有用作出租的意图，不可以确认为投资性房地产。闲置房屋短期性出租的，不能作为投资性房地产。 另外，正常情况下管理层和董事会对房屋的持有意图应当具有一定的稳定性。很难认为2014 年 11 月购入时作为自用固定资产，到 12 月就马上转变意图成了投资性房地产，这样的变化是合理的。
如果转为投资性房地产并按公允价值计量是合理的，则公允价值计量应定期进行。如果该房屋的购买合同签订和实际购入距离资产负债表日时间较近，在该期间内该房屋公允价值发生较大变化的可能性较小的，则也可以基于重要性原则， 2014 年内暂不确认其公允价值变动。